【裁判字號】    89,南簡上,122
【裁判日期】    890919
【裁判案由】    公共危險
【裁判全文】
臺灣臺南地方法院刑事判決                      八十九年度南簡上字第一二二號
    上  訴  人  丙○○
右列上訴人因公共危險案件，不服本院台南簡易庭八十九年度南交簡字第五五三號中
華民國八十九年六月十九日第一審判決（聲請案號：八十九年度偵字第五八四五號）
，提起上訴，本院管轄之第二審合議庭判決如左：
    主  文
上訴駁回。
    事  實
一、丙○○於民國八十九年五月九日二十三時三十分許前之某時，飲用酒類後，明知
    其反應已遲鈍，注意力無法集中，已達不能安全駕駛動力交通工具之程度，仍駕
    駛Ｕ九－七五七號營業小客車之動力交通工具，沿台南市○區○○路由南向北行
    駛，途經西門路與中正路之交岔路口，因精神不濟，疏未注意車前狀況，而從後
    撞擊暫停等候綠燈通行，由甲○○駕駛之車牌號碼Ｐ三—三三七號營業小客車。
    經警據報前往處理，測得其呼氣之酒精濃度為每公升０‧三七毫克，而查獲上情
    。
二、案經台南市警察局第二分局報告台灣台南地方法院檢察署檢察官偵查後聲請簡易
    處刑。
    理  由
一、右開事實，業據上訴人即被告丙○○於警訊、偵審中供認不諱，而被告經警當場
    實施酒精測試，其測定值為每公升０‧三七毫克，且被告當時腳步不穩、多話、
    酒味濃，眼神呆滯，此有酒精濃度測定值及測試觀察紀錄表各一紙在卷可憑，另
    參以證人即當日到場處理車禍之警員乙○○於本院審理時到庭結證證稱當日被告
    與甲○○交談時，有話多跡象，與其交談時，不時靠在車上等語（參見本院八十
    九年八月二十二日訊問筆錄），復有台南市警察局處理交通事故紀錄表一紙附卷
    足稽。足認被告當日已達不能安全駕駛之程度，卻仍執意駕駛動力交通工具，被
    告犯行明確，堪以認定。
二、核被告所為係犯刑法第一百八十五條之三之公共危險罪。原簡易判決審酌被告一
    切犯罪，引用刑法第一百八十五條之三、第四十二條第二項、罰金罰鍰提高標準
    條例第二條規定，量處被告罰金二萬元，如易服勞役以三百元折算一日，認事用
    法並無不合，量刑亦堪稱妥適。上訴人上訴意旨任意指摘原判決量刑過重有所不
    當等情，本院認原判決並無不當，故認上訴為無理由，應予駁回。
據上論結，應依刑事訴訟法第四百五十五條之一第三項、第三百六十八條，判決如主
文。
本案經檢察官柯怡伶到庭執行職務
中      華      民      國    八十九    年      九      月     十九     日
                                      臺灣臺南地方法院刑事第四庭
                                            審判長法  官    張  意  聰
                  法  官    彭  喜  有
                                                  法  官    卓  穎  毓
右正本證明與原本無異。
本件不得上訴。
                                                  書記官    黃  子  起
中      華      民      國    八十九    年      九      月     十九     日
附錄法條：
刑法第一百八十五條之三：：
服用毒品、麻醉藥品、酒類或其他相類之物，不能安全駕駛動力交通工具而駕駛者，
處一年以下有期徒刑、拘役或三萬元以下罰金。


司法院資訊處製作；財團法人民間司法改革基金會備份。
